臺灣板橋地方法院刑事判決　　　　　　100年度訴緝字第48號
公　訴　人　臺灣板橋地方法院檢察署檢察官
被　　　告　吳采妮
指定辯護人　本院公設辯護人 湯明純
上列被告等因違反毒品危害防制條例等案件，經檢察官提起公訴
（99年度偵字第12298 號、第17287 號、第17289 號、第20272
號），本院判決如下：
    主  文
吳采妮轉讓第一級毒品，處有期徒刑壹年肆月。
被訴販賣第二級毒品予葉韋宏部分，無罪。
    事  實
一、吳采妮明知海洛因係毒品危害防制條例所規定之第一級毒品
    ，不得非法持有、轉讓，亦明知甲基安非他命類藥品業經行
    政院衛生署公告禁止於醫療上使用，屬藥事法第二十二條第
    一項第一款所稱之禁藥，亦不得轉讓。詎吳采妮於九十九年
    間某日取得數量不詳之第一級毒品海洛因、禁藥甲基安非他
    命，嗣因有施用海洛因、甲基安非他命犯行之張天旭，於九
    十九年五月中旬某日，在吳采妮位於臺北縣板橋市○○路○
    段二四五巷十九弄三六號五樓租屋處，因張天旭毒癮感到難
    過，吳采妮竟基於轉讓第一級毒品海洛因及安非他命類禁藥
    之犯意，將數量不詳之海洛因置於香菸內供張天旭吸食，並
    將重約零點二公克之甲基安非他命之禁藥甲基安非他命無償
    提供予張天旭之方式，同時轉讓海洛因、禁藥甲基安非他命
    予張天旭。嗣經警於九十九年六月九日下午一時許，在臺北
    縣中和市○○路一一八四號「美芙汽車旅館」八０六室，員
    警持檢察官核發之拘票拘提查獲陳國華（所涉販賣第二級毒
    品等罪，業經本院判處罪刑在案）、吳采妮等人，並當場扣
    得陳國華所有之電子磅秤一台、行動電話二支（門號000
    0000000，另一支無ＳＩＭ卡）、甲基安非他命殘渣
    袋一只、行動電話二支（門號0000000000，另一
    支無ＳＩＭ卡）、吳采妮所有之筆記型電腦一台及在王銘文
    身上扣得門號0000000000之行動電話一支。
二、案經新北市政府警察局移送臺灣板橋地方法院檢察署檢察官
    偵查起訴。
    理  由
壹、關於證據能力爭執之判斷：
一、查刑事訴訟法第一百條之一第一、二項分別規定：「訊問被
    告，應全程連續錄音；必要時，並應全程連續錄影。但有急
    迫情況且經記明筆錄者，不在此限。」「筆錄內所載之被告
    陳述與錄音或錄影之內容不符者，除有前項但書情形外，其
    不符之部分，不得作為證據。」而對檢察官之訊問被告、製
    作被告筆錄，倘認有違法取供或非依法定程序取得證據等之
    疑慮，縱並未錄音或錄影，或錄音、錄影已滅失，而無從據
    以勘驗比對，仍非不可調查其他證據以資究明，自不能單以
    並無偵查訊問時之錄音或錄影可為勘驗比對，即認被告於偵
    查中之供述必係出於非法取供，為無證據能力。查：被告吳
    采妮、共同被告陳國華、許國寬、張天旭、陳銘珠、王家堯
    於九十九年六月十日偵查中檢察官訊問筆錄第六頁記載：誤
    觸電源，錄影中斷，因法庭錄影設備故障，以連續錄音設備
    續行期日，並同時請（資訊室人員）在庭修復攝影設備等語
    ，並於第七頁記載：偵查庭攝影設備修復，續行錄影等語；
    又經本院勘驗播放臺灣板橋地方法院檢察署九十九年度偵字
    第一七二八七號偵查卷附上開被告於九十九年六月十日偵訊
    光碟，發現上開光碟僅有影像並無聲音，且本院向臺灣板橋
    地方法院檢察署查詢，負責製作該次偵查訊問筆錄之偵查書
    記官郭曉芬回復略稱：上開偵訊筆錄第一片偵訊光碟，因偵
    訊當日誤觸電源導致錄影中斷，經資訊室處理後僅能救回二
    分鐘之錄影畫面，另二片偵訊光碟，經伊詢問資訊室回稱係
    因收音設備之設定，致未收錄到聲音，且本次偵查訊問亦無
    錄音檔可以提供等情。但被告吳采妮及上開共同被告等於九
    十九年六月十日偵查訊問完畢，均經被告吳采妮、上開共同
    被告及選任辯護人閱覽無訛後，簽名於偵查筆錄上，此觀之
    上開偵查訊問筆錄記載自明。至被告吳采妮雖於本院準備程
    序中供稱：其於九十九年六月十日偵查中並未陳述有轉讓海
    洛因及安非他命予張天旭施用等語，但徵之九十九年六月十
    日偵查訊問筆錄記載，其中證人張天旭於偵查中結證稱：「
    （你在警詢時所述是否實在？）均據實陳述，無不法取供。
    （於警局時吳〔筆錄誤繕「呂」，下同〕采妮提供你海洛因
    過程為何？）於九十九年五月中旬，我到板橋四川路吳采妮
    住處，我跟吳采妮說我在難過，吳采妮現場就拿一點點海洛
    因讓我止一下，我拿到之後，就裝在煙裡面吸一下，另外同
    時吳采妮還有拿零點二公克的安非他命給我，吳采妮沒有向
    我收錢」，經檢察官當庭詢問被告吳采妮對於證人張天旭證
    述情節有何意見，被告吳采妮供稱：「沒有意見，我沒有交
    給張天旭」等語，嗣檢察官再訊問證人張天旭：「你當時如
    何請吳采妮提供給你」，張天旭證稱：「我當時向妮（指吳
    采妮）表示我很難過，妮（指吳采妮）從房間內拿出來給我
    的，總共有二個夾鏈袋，一個裝海洛因，一個裝安非他命，
    妮（指吳采妮）一次拿二個給我」等語，而被告吳采妮供稱
    ：「我想起來了，有這件事，我承認犯轉讓第一級毒品與第
    二級毒品罪」等語，顯見被告吳采妮於偵查中檢察官訊問張
    天旭而當庭得知張天旭指證其於上開時地拿取毒品供張天旭
    施用後，被告吳采妮先供稱其並未交毒品給張天旭，嗣經檢
    察官再次訊問張天旭，經張天旭進一步證述被告吳采妮如何
    交付毒品海洛因、安非他命給其施用後，被告吳采妮即明確
    供述：伊想起來，有這件事，伊承認犯轉讓第一級毒品及第
    二級毒品罪等語；復參以共同被告陳國華、許國寬、王家堯
    於本院準備程序或審理中均未爭執上開偵訊筆錄之記載內容
    與渠等偵查中供述情節不符，並經被告吳采妮及上開共同被
    告於該次偵查訊問筆錄最後一頁閱覽無訛後，在該偵查訊問
    筆錄受訊問人欄簽名確認，此觀之上開偵查訊問筆錄記載自
    明，並參酌被告吳采妮於上開偵查訊問結束後，其於翌日（
    即九十九年六月十一日）上午十一時許本院羈押訊問時，經
    法院提示其在偵查中供述筆錄內容並詢問其意見時，被告吳
    采妮供述伊之前說的話實在等語，故綜上各節，堪認上開偵
    查訊問筆錄之紀錄內容，應係書記官依據被告吳采妮、證人
    張天旭及其他共同被告等於偵查中之回答意旨而記載，自得
    作為證據而有證據能力。被告吳采妮辯稱其於九十九年六月
    十日偵查中並未陳述有轉讓海洛因及安非他命予張天旭施用
    等語，並非可採。
二、按被告以外之人於審判外之言詞陳述，除法律有規定者外，
    不得作為證據，刑事訴訟法第一百五十九條第一項定有明文
    。次按被告以外之人於偵查中向檢察官所為之陳述，除顯有
    不可信之情況者外，得為證據；又除顯有不可信之情況外，
    公務員職務上製作之紀錄文書、證明文書，或其他於可信之
    特別情況下所製作之文書，均得為證據，刑事訴訟法第一百
    五十九條之一第二項、同法第一百五十九條之四第一款、第
    三款分別定有明文。復按被告以外之人於審判外之陳述，雖
    不符同法第一百五十九條之一至之四規定，而經當事人於審
    判程序同意作為證據，法院審酌該言詞陳述或書面陳述作成
    時之情況，認為適當者，亦得為證據；當事人、代理人或辯
    護人於法院調查證據時，知有第一百五十九條第一項不得為
    證據之情形，而未於言詞辯論終結前聲明異議者，視為有前
    項之同意，亦據同法第一百五十九條之五規定甚明。查：(一)
    證人張天旭於警詢中之陳述，屬被告以外之人於審判外之陳
    述，且查無其先前之陳述具有較可信之特別情況，並無證據
    能力；(二)又證人張天旭、葉韋宏於偵查中之陳述，固係被告
    以外之人於審判外之陳述，惟上開證人於偵查中經檢察官以
    證人身分傳訊具結所為之證述，為被告以外之人於偵查中向
    檢察官所為之陳述，且均經具結在案，並經本院審理中傳訊
    證人葉韋宏到庭接受交互詰問（證人張天旭部分經合法傳喚
    拘提無著），復無證據證明有顯不可信之情況，是上開證人
    於偵查中之陳述，均有證據能力；(三)被告吳采妮及指定辯護
    人對於下列所述各項書證等證據方法之證據能力均無意見，
    本院審酌各證據方法作成時之情況，認為並無不適當之情事
    ，依刑事訴訟法第一百五十九條之五規定，自得作為證據。
貳、有罪部分：
一、認定犯罪事實所憑之證據及理由：
    訊據被告吳采妮矢口否認有何轉讓禁藥甲基安非他命之犯行
    ，辯稱：伊於（九十九年）四月底後至五月初就沒有在（板
    橋）四川路居住，當時陳國華說伊被通緝了，要伊不要去領
    警察局的通知，並帶伊四處跑，都住在旅館，所以（九十九
    ）五月中旬，伊不可能跟張天旭有轉讓毒品禁藥的交易，而
    且張天旭是陳國華的朋友，不是伊的朋友云云。經查：被告
    吳采妮於九十九年五月中旬某日，在新北市○○區○○路二
    段二四五巷十九弄三六號五樓租屋處，無償轉讓數量不詳之
    海洛因及重約零點二公克之甲基安非他命予張天旭之事實，
    業據證人張天旭於偵查中結證稱：「（你在警詢時所述是否
    實在？）均據實陳述，無不法取供。（於警局時吳〔筆錄誤
    繕「呂」，下同〕采妮提供你海洛因過程為何？）於九十九
    年五月中旬，我到板橋四川路吳采妮住處，我跟吳采妮說我
    在難過，吳采妮現場就拿一點點海洛因讓我止一下，我拿到
    之後，就裝在煙裡面吸一下，另外同時吳采妮還有拿零點二
    公克的安非他命給我，吳采妮沒有向我收錢。」等語綦詳，
    並經檢察官當庭詢問被告吳采妮對於證人張天旭證述情節有
    何意見，被告吳采妮供稱：「沒有意見，我沒有交給張天旭
    」等語，嗣檢察官再訊問證人張天旭：「你當時如何請吳采
    妮提供給你」，張天旭證稱：「我當時向妮（指吳采妮）表
    示我很難過，妮（指吳采妮）從房間內拿出來給我的，總共
    有二個夾鏈袋，一個裝海洛因，一個裝安非他命，妮（指吳
    采妮）一次拿二個給我」等語，被告吳采妮即供稱：「我想
    起來了，有這件事，我承認犯轉讓第一級毒品與第二級毒品
    罪」等語。是證人張天旭於偵查中證述：被告吳采妮於九十
    九年五月中旬某日，在其當時位於新北市○○區○○路二段
    二四五巷十九弄三六號五樓租屋處，免費提供數量不詳之海
    洛因及重約零點二公克之甲基安非他命予張天旭施用等情，
    而被告吳采妮於偵查中當庭得知張天旭指證其於上開時地拿
    取毒品供其施用後，亦明確供述：伊想起來，有這件事，伊
    承認犯轉讓第一級毒品及第二級毒品罪等語，且被告吳采妮
    係自九十九年三月十五日起至同年九月十四日止向案外人陳
    錦雲承租新北市○○區○○路二段二四五巷十九弄三六號五
    樓，有共同被告陳國華提出之房屋租賃契約在卷可稽，並參
    以被告吳采妮於上開檢察官偵查訊問時並未爭執其九十九年
    五月中旬並未住在新北市○○區○○路二段二四五巷十九弄
    三六號五樓租屋處等情形，堪認證人張天旭指證被告吳采妮
    於九十九年五月中旬無償提供毒品予張天旭時，被告吳采妮
    仍有承租居住在上開新北市○○區○○路租屋處。故依證人
    張天旭偵查中之證述情節及被告吳采妮於偵查中之自白，並
    參合被告吳采妮於九十九年六月十一日上午十一時許本院羈
    押訊問時，經法院提示其在偵查中供述筆錄內容並詢問其意
    見時，被告吳采妮供述伊之前說的話實在等語，且證人張天
    旭於本案九十九年六月九日為警查獲後經警採集尿液檢驗結
    果呈海洛因代謝物鴉片類、甲基安非他命陽性反應，並經檢
    察官認張天旭涉犯施用毒品海洛因、甲基安非他命罪嫌，而
    向本院起訴審理在案（見卷附張天旭之臺灣高等法院被告前
    案紀錄表、九十九年度毒偵字第五九六四號起訴書電腦列印
    本），均可供佐證證人張天旭、被告吳采妮於偵查中供證吳
    采妮於上開時間無償提供海洛因、甲基安非他命予張天旭等
    節之真實性，足認被告吳采妮於九十九年五月中旬某日，在
    上開新北市○○區○○路租屋處，確有無償轉讓數量不詳之
    海洛因及重約零點二公克之甲基安非他命予張天旭施用。被
    告吳采妮辯稱：伊於九十九年四月底後至五月初就沒有在板
    橋四川路居住，且張天旭是陳國華的朋友，不是伊的朋友，
    伊不可能於九十九年五月中旬跟張天旭有轉讓毒品禁藥的交
    易云云，洵非可採；辯護人為被告辯護稱：本件並無積極證
    據足以證明被告吳采妮有轉讓海洛因、安非他命予張天旭等
    節，亦非足採。被告吳采妮轉讓海洛因、甲基安非他命與張
    天旭之犯行，堪以認定，應依法論科。
二、論罪科刑部分：
(一)、查安非他命迭經行政院衛生署於六十九年十二月八日衛署藥
    字第三０一一二四號、七十九年十月九日衛署藥字第九０四
    一四二號公告列入藥物藥商管理法第十六條第一款（即現行
    藥事法第二十二條第一項第一款）之禁藥管理，迄今尚屬禁
    藥，而甲基安非他命屬安非他命成分，亦經行政院衛生署於
    七十五年七月十一日衛署藥字第五九七六二七號公告禁止使
    用在案，此有行政院衛生署九十五年五月二十三日衛署藥字
    第０九六００二一七一六號函可參，同時安非他命、甲基安
    非他命亦屬毒品危害防制條例第二條第二項規定之第二級毒
    品。按藥事法第八十三條第一項法定刑為七年以下有期徒刑
    ，得併科新臺幣五百萬元以下罰金，較毒品危害防制條例第
    八條第二項之法定刑為重，且藥事法第八十三條第一項係於
    九十三年四月二十一日修正公布，同年月二十三日施行，九
    十四年二月五日及九十五年五月三十日修正公布之藥事法該
    條項並未修正，為毒品危害防制條例之後法，而毒品之範圍
    尚包括影響精神物質與其製品，藥事之管理亦非僅止於藥品
    之管理，毒品未必係經公告之禁藥，禁藥亦未必為毒品，是
    毒品危害防制條例與藥事法二者，並無必然之特別法與普通
    法關係，故除有轉讓之第二級毒品達毒品危害防制條例第八
    條第六項之一定數量，經依法加重後之法定刑較藥事法第八
    十三條第一項之法定刑為重之情形外，因藥事法第八十三條
    第一項為後法，且為重法，應優先適用藥事法處罰。
(二)、核被告吳采妮非法轉讓海洛因、甲基安非他命與張天旭所為
    ，係犯毒品危害防制條例第八條第一項轉讓第一級毒品罪及
    藥事法第八十三條第一項轉讓禁藥罪。被告吳采妮轉讓海洛
    因、甲基安非他命前持有第一級毒品海洛因、甲基安非他命
    之低度行為，為轉讓海洛因、甲基安非他命之高度行為所吸
    收，不另論罪。被告吳采妮係同時轉讓第一級毒品海洛因、
    甲基安非他命與張天旭，業據被告吳采妮、證人張天旭於偵
    查中供證在卷，是被告吳采妮所犯上開轉讓第一級毒品罪、
    轉讓禁藥罪，係以一行為而觸犯數罪名，為想像競合犯，應
    依刑法第五十五條規定，從一重之轉讓第一級毒品罪處斷；
    公訴意旨認被告吳采妮所犯上開二罪應分論併罰，尚有誤會
    。按毒品危害防制條例第十七條第二項既規定：犯第四條至
    第八條之罪於偵查及審判中均自白者，減輕其刑，自以於偵
    查中及審判中均曾經自白（一次以上）為要件；本件被告吳
    采妮偵查中固坦承轉讓海洛因、甲基安非他命與張天旭，但
    其於本院羈押訊問時先供稱：伊之前說的話（指偵查中供述
    ）實在等語，嗣又供稱：伊沒有拿海洛因給張天旭止癮，安
    非他命是陳國華補給他的等語，且被告吳采妮於本院準備程
    序及審理中始終否認有轉讓海洛因、甲基安非他命與張天旭
    等語，足認被告吳采妮並未於審理中自白犯罪，自不得適用
    毒品危害防制條例第十七條第二項減輕其刑之規定。爰審酌
    被告吳采妮轉讓海洛因、甲基安非他命與他人，戕害他人之
    身體健康，並對社會風氣及治安造成危害，及被告犯罪動機
    、目的、手段、智識程度，暨其犯後之態度等一切情狀，量
    處如主文所示之刑。
參、無罪部分：
一、公訴意旨另以：被告吳采妮基於販賣第二級毒品甲基安非他
    命之故意，於九十九年三月至同年五月間，先聯絡買主葉韋
    宏，約定交易地點與毒品數量後，在被告吳采妮當時位於臺
    北縣板橋市○○路○段二四五巷十九弄三六號五樓住處，販
    售四公克之第二級毒品安非他命予葉韋宏，因認被告吳采妮
    上開行為涉犯毒品危害防制條例第四條第二項之販賣第二級
    毒品罪嫌等語（起訴書「附表二編號一」之起訴事實）。
二、按犯罪事實應依證據認定之，無證據不得認定其犯罪事實。
    刑事訴訟法第一百五十四條第二項定有明文。次按認定犯罪
    事實，須依證據，而所謂證據，係指合法之積極證據就犯罪
    事實能為具體之證明者而言；而認定不利於被告之事實，須
    依積極證據，苟積極證據不足為不利於被告事實之認定時，
    即應為有利於被告之認定，更不必有何有利之證據（最高法
    院三十年上字第八一六號判例意旨參照），如無相當之證據
    ，或證據不足以證明，自不能以推測或擬制之方法，以為裁
    判之基礎（最高法院四十年台上字第八六號判例意旨參照）
    。又所謂「積極證據足以為不利被告事實之認定」，係指據
    為刑事訴訟法上證明之全盤證據資料，無論其為直接證據或
    間接證據，在客觀上均須達於通常一般之人均不致於有所懷
    疑，而得確信其為真實之程度，始得據為有罪之認定，若其
    關於被告是否犯罪之證明未能達此程度，而有合理性懷疑之
    存在，致使無從形成有罪之確信，即不得遽為不利於被告之
    認定，此觀諸最高法院七十六年台上字第四九八六號判例意
    旨自明。末按我國刑事訴訟制度業已修正為以當事人進行主
    義為主，職權進行主義為輔，檢察官立於原告之地位，其對
    於被告之犯罪事實，本負有積極舉證之義務，且刑事被告原
    無自證無罪之義務，其在訴訟上所為之辯解，只須達於對起
    訴事證提出合理質疑之程度為已足，檢察官如對於被告所為
    之辯解仍有爭執，即應依照刑事訴訟法第一六一條之規定，
    自負積極舉證之責。
三、訊據被告吳采妮堅決否認有被訴販賣第二級毒品甲基安非他
    命予葉韋宏之犯行，辯稱：伊是在土城金城路三段二０二之
    二號美髮學院認識葉韋宏，他之前有跟伊認識的人借錢二萬
    元，伊幫他還這筆錢，但葉韋宏沒有還錢，伊就一直打電話
    給他，是不是因為他欠我錢，伊一直催他，他才故意這樣說
    我賣他安非他命，但伊沒有賣安非他命給葉韋宏，而且葉韋
    宏是許國寬帶到伊的四川路的住處，他是要來找陳國華，且
    伊當時很驚訝他為何會來伊住所，因為他欠伊錢，都沒有還
    等語。公訴人認被告吳采妮涉犯上揭罪嫌，無非係分別以證
    人葉韋宏於警、偵訊之證述，為其主要之論據。經查：
(一)、證人葉韋宏固於下列警詢時供稱：伊也有跟吳采妮購買過一
    次安非他命，時間是在九十九年三月初，地點在她當時居所
    新北市○○區○○路二段二四五巷十九弄三六號五樓，購買
    金額為四千元，重量為四公克等語（見九十九年度偵字第一
    七二八七號偵查卷第九十九頁）。又於偵查中證稱：「（於
    警詢時稱向吳采妮買過安非他命？）是的，買過一次，也是
    打麻將認識的，也是打麻將打到一半，看到吳采妮拿出來用
    ，才知道她也有，我是於九十九年三至五月間在吳采妮板橋
    市○○路住處當面問她有沒有東西，她就知道我在問安非他
    命，當時我去她家打麻將，他回答說有，然後他就給伊四公
    克安非他命，裝在一包，原本說要四千元，但因為我現場賭
    輸了，所以錢沒有給她」等語（見九十九年度偵字第一七二
    八九號偵查卷第七十頁）。惟於本院審理中證稱：「（你施
    用的毒品來源？）跟朋友拿的。（你有無跟吳采妮拿過安非
    他命？）有一起用過，就是誰有東西拿出來請。（你有無去
    過吳采妮位於板橋四川路的住處？）有，去那邊賭博、聊天
    。（你去該處有做跟毒品有關的事情嗎？）一起吸食。（九
    十九年六月十日檢察官問你說警詢時你稱向吳采妮買過安非
    他命，你說「是的，有買過一次，打麻將認識的，有次打麻
    將打到一半，看到吳采妮拿安出來，才知道她也有，你是在
    九十九年三至五月間在吳采妮板橋市○○路的住處問她有沒
    有東西，她就知道我在問安非他命，當時我去她家打麻將，
    她回答說有，然後她就給我四公克的安非他命，裝在一包，
    原本說要四千元，但因為我打牌輸了，所以錢沒有給她」等
    語，是否如此？）我跟她拿，可是沒有給錢過。（吳采妮說
    原本四克裝在一包，說要四千元，是否如此？）她沒說多少
    錢，她要給我」等語。是觀之證人葉韋宏上開警、偵訊及本
    院審理中供證情節，顯見證人葉韋宏究係以四千元價錢向被
    告吳采妮購買安非他命或被告吳采妮免費提供安非他命予葉
    韋宏之情節，前後不相一致，則證人葉韋宏於警詢時供稱其
    以四千元價錢向被告吳采妮購買四克之安非他命，是否與事
    實相符，即有疑義（按：證人葉韋宏警詢時之供證，固係被
    告以外之人於審判外之陳述，但上開證人警詢時之陳述，得
    以之作為彈劾該證人陳述憑信性之彈劾證據）。
(二)、又按「良以毒品買受者之指證，其憑信性於通常一般人已有
    所懷疑，尚難確信其為真實。況依毒品危害防制條例第十七
    條之規定，其供出毒品來源而破獲者，復得減輕其刑，則其
    指證之真實性猶有疑慮，是施用毒品者之指證，其真實性有
    待其他必要證據加以補強。茲所謂必要之補強證據，固不以
    證明販賣毒品犯罪構成要件之全部事實為必要，但以與施用
    者之指證具有相當之關聯性為前提，其經與施用者之指證綜
    合判斷，已達於通常一般人均不致有所懷疑，而得確信施用
    者之指證為真實者，始得為有罪之認定，此為無罪推定原則
    之必然推演」（最高法院著有九十三年度台上字第六七五０
    號、九十八年度台上字第五九七八判決可資參照）；本件證
    人葉韋宏於本案查獲前之九十九年六月八日因涉犯施用第二
    級毒品安非他命案件為警查獲，業據證人葉韋宏於警、偵訊
    中供述在卷，且其該次施用第二級毒品犯行，經臺灣臺北地
    方法院以九十七年毒聲字第四四號裁定令入勒戒處所觀察、
    勒戒，經施以觀察、勒戒後，認有繼續施用毒品之傾向，復
    經同法院以九十七年度毒聲字第三九四號裁定令入戒治處所
    施以強制戒治等情，亦有臺灣高等法院告前案紀錄表在卷可
    稽，則證人葉韋宏上開警、偵訊或本院審理中供證其向被告
    吳采妮購買安非他命或被告吳采妮免費提供安非他命給伊施
    用等節，屬有利於己之供述，揆諸上開說明，其上開供證向
    被告吳采妮購買安非他命或被告吳采妮轉讓安非他命供其施
    用等之真實性，有待其他必要證據加以補強。本件公訴意旨
    所指：被告吳采妮於九十九年三月至同年五月間，在新北市
    ○○路○段二四五巷十九弄三六號五樓住處，販售四公克之
    第二級毒品安非他命予葉韋宏等情，固據證人葉韋宏於警詢
    時供述在卷，但檢察官或警察機關並未於上開公訴意旨所指
    被告吳采妮販賣安非他命給葉韋宏之時間即九十九年三月至
    五月間，監聽證人葉韋宏有以電話向被告吳采妮聯絡購買毒
    品安非他命之經過，復無其他積極證據佐證證人葉韋宏上開
    警詢時供述以四千元價錢向吳采妮購買安非他命或其於偵查
    、本院審理中供證吳采妮提供安非他命供伊施用之真實性。
    則證人葉韋宏於警詢時供述向吳采妮購買安非他命或其於偵
    、審中供證吳采妮提供安非他命供伊施用等節，尚難確信為
    真實。
(三)、至本件員警固於九十九年六月九日下午一時許，在臺北縣中
    和市○○路一一八四號「美芙汽車旅館」八０六室查獲被告
    吳采妮及共同被告陳國華時，在現場扣得電子磅秤一台、行
    動電話五支、安非他命殘渣袋一個、筆記型電腦一部等物，
    但上開扣案物有部分係供被告施用毒品使用之工具，或係共
    同被告陳國華所有之物，業據被告吳采妮於警、偵訊及本院
    審理中供述在卷，上開扣案物，均無從據以證明被告吳采妮
    有公訴人起訴之販賣第二級毒品安非他命予葉韋宏之犯行。
    此外，即無其他補強證據足資證明證人葉韋宏上開警、偵訊
    及本院審理中供證之真實性，自非得僅以其上開供證為唯一
    證據，遽認被告吳采妮有公訴意旨所指於九十九年三月至五
    月間某日，在新北市○○路○段二四五巷十九弄三六號五樓
    住處，販售四公克之第二級毒品安非他命予葉韋宏，或如證
    人葉韋宏於審理中證述被告吳采妮於上開時地，有償轉讓安
    非他命葉韋宏等犯行。
四、綜上所述，本件依公訴人所舉證據，尚不足以證明被告吳采
    妮有上述公訴意旨所指販賣第二級毒品之犯行，本院查無其
    他積極證據證明被告吳采妮確有公訴人所指上開部分販賣安
    非他命予葉韋宏之犯行，揆諸前揭意旨，既不能證明被告吳
    采妮部分行為犯罪，自應諭知無罪之判決。
據上論斷，應依刑事訴訟法第二百九十九條第一項前段、第三百
零一條第一項，毒品危害防制條例第八條第一項，藥事法第八十
三條第一項，刑法第十一條前段、第五十五條，判決如主文。
本案經檢察官洪國朝到庭執行職務。
中    華    民    國   100    年    3     月    31    日
                    刑事第十庭  審判長法  官  楊志雄
                                      法  官  劉景宜
                                      法  官  陳海寧
以上正本證明與原本無異。
如不服本判決應於收受判決後十日內向本院提出上訴書狀，並應
敘述具體理由。其未敘述上訴理由者，應於上訴期間屆滿後二十
日內向本院補提理由書（均須按他造當事人之人數附繕本）「切
勿逕送上級法院」。
                                      書記官  陳春銘
中    華    民    國   100    年    3     月    31    日
附錄本案論罪科刑法條全文：
毒品危害防制條例第8條第1項
轉讓第一級毒品者，處 1 年以上 7 年以下有期徒刑，得併科新
臺幣 1 百萬元以下罰金。
藥事法第83條第1項
明知為偽藥或禁藥，而販賣、供應、調劑、運送、寄藏、牙保、
轉讓或意圖販賣而陳列者，處 7 年以下有期徒刑，得併科新臺
幣 5 百萬元以下罰金。